臺灣雲林地方法院刑事判決　　　　　　　　　　　　　九十一年度交訴字第一九號
　　公　訴　人　臺灣雲林地方法院檢察署檢察官
　　被　　　告　乙○○
右列被告因過失致死等案件，經檢察官提起公訴（九十一年度偵字第一一二八號），
本院判決如左：
    主  文
乙○○從事業務之人，因業務上之過失致人於死，處有期徒刑伍月，如易科罰金，以
參佰元折算壹日。緩刑年。
    事  實
一、乙○○任職於「益昌交通有限公司」擔任司機之工作，係從事駕駛業務之人。其
    於民國九十一年二月四日上午六時三十五分許，駕駛車號Ｘ二－四五七號營業曳
    引車，沿雲林縣斗南鎮○○○路由東往西方向行駛，行經上開路段與南昌西路交
    岔路口時，原應注意汽車駕駛時，駕駛人應注意車前狀況，並隨時採取必要之安
    全措施，而依當時白畫、天候晴、路面乾燥、無缺陷、無障礙物等情狀，客觀上
    並無不能注意之情事，竟疏未注意左方適有梁雅鈴騎乘車號ＮＴＯ－六○○號重
    型機車搭載丁○○沿南昌西路由南往北方向駛來而貿然通過路口，以致其所駕駛
    之上開營業曳引車左側連結車斗處與梁雅鈴騎乘之重型機車車頭相撞擊，使梁雅
    鈴頭蓋骨破裂骨折之傷害，進而引發休克當場不治死亡。乙○○肇事後向接獲報
    案前來現場處理之雲林縣警察局斗南分局斗南派出所警員甲○○自首並接受裁判
    。
二、案經乙○○自首暨被害人梁雅鈴之兄丙○○訴由雲林縣警察局斗南分局報請臺灣
    雲林地方法院檢察署檢察官相驗後偵查起訴。
    理  由
一、訊據被告乙○○坦承其行經上開交岔路口未注意左右來車等情不諱，並有道路交
    通事故調查報告表、現場相片十六幀附卷可參，而被害人梁雅鈴因本件車禍受有
    頭蓋骨破裂骨折引發休克不治死亡，亦經檢察官督同檢驗員相驗屬實，製有驗斷
    書、相驗屍體證明書、勘驗筆錄附於相驗卷足憑。按汽車行駛時，駕駛人應注意
    車前狀況，並隨時採取必要之安全措施，道路交通安全規則第九十四條第三項定
    有明文。被告既自承其到達路口二秒前始轉換成綠燈等語在卷，則被告駕駛汽車
    途經肇事地點時，本應注意交岔路口於燈號轉換時常有車輛搶黃燈之情事，於通
    過該交岔路口時應注意左右來車，並採取減速慢行之必要安全措施，然被告竟疏
    未注意而率然通過路口，以致肇事。而依當時現場情狀，又無不能注意之情事，
    足見被告對本件事故之發生應有過失。另上開肇事路口為設有行車管制號誌（三
    色燈組功能正常，紅燈停綠燈行），且動作正常，而被告自警訊、偵查及本院調
    查時均供稱伊遵行之車道為綠燈，本件另一被害人即因此事故受傷之機車乘客丁○○雖指稱被告有闖紅燈之行云云，然被害人丁○○之父戊○○亦對被告提出過
    失傷害告訴，則被害人丁○○亦屬告訴人之地位，在無其他補強證據之情形下，
    不得單憑其唯一指訴遽認被告有何未遵守交通號誌，擅闖紅燈之行為，是被告所
    辯：綠燈直行等語，非不可信。公訴人認被告尚有闖紅燈之過失駕車行為一節，
    尚有誤會，併此敘明。而被告過失行為與被害人之死亡間具有相當因果關係。本
    件事證明確，被告之過失致死犯行，洵堪認定。
二、查被告任職於益昌交通有限公司擔任貨車司機之工作，為被告所自承，係從事駕
    駛業務之人，核被告所為，係犯刑法第二百七十六條第二項之業務過失致人於死
    罪。又被告於肇事後即向警方自首接受偵訊，並坦承肇事，業經證人即承辦警員
    甲○○結證在卷，被告對於未經發覺之犯罪自首而接受裁判，應依刑法第六十二
    條前段之規定，減輕其刑。爰審酌被害人梁雅鈴機車幾近全損足見其車速過快亦
    為肇事之因，被告過失程度尚非重大，且無不良素行，犯後態度良好，且於肇事
    後即速與被害人家屬達成民事和解（參照卷附之雲林縣大埤鄉調解委員會調解書
    ）等一切情狀，量處如主文所示之刑，以資懲儆。末查被告前未曾受有期徒刑以
    上刑之宣告，有台灣高等法院被告全國前案紀錄表一份在卷可參，其偶因過失罹
    犯本罪，犯後已深知悔悟，經受本件罪刑宣告之教訓後，當益知警惕而無再犯之
    虞，本院因認所宣告之刑，以暫不執行為適當，爰併宣告緩刑三年，以啟自新。
三、公訴意旨另以：被告吳宗儒於前揭時地，因疏於注意車前狀況，致與梁雅鈴機車
    相撞擊，致梁雅鈴所搭載之乘客丁○○受有右側股骨幹骨折、陰唇併陰道撕裂傷
    、臉部挫傷、頭部外傷及右側小腿深部撕裂傷之傷害，因認被告涉犯刑法第二百
    八十四條第二項之業務過失傷害罪嫌等語。按告訴乃論之罪，告訴人於第一審辯
    論終結前得撤回其告訴，又告訴經撤回者，應諭知不受理之判決，刑事訴訟法第
    二百三十八條第一項、第三百零三條第三款定有明文。查本件告訴人即被害人丁○○之法定代理人戊○○告訴被告乙○○過失傷害案件，依同法第二百八十七條
    前段之規定，須告訴乃論。茲據告訴人戊○○撤回其告訴，然公訴人認被告此部
    分過失傷害犯行與上開業務過失致死犯行為想像競合犯之裁判上一罪關係，本院
    爰不另為不受理之諭知，
據上論斷，應依刑事訴訟法第二百九十九條第一項前段，刑法第二百七十六條第二項
、第六十二條前段、第四十一條第一項前段、第七十四條第一款，罰金罰鍰提高標準
條例第一條前段、第二條，判決如主文。
本案經檢察官己○○到庭執行職務
中      華      民      國      九十一      年      八    月    三十    日
                                        臺灣雲林地方法院刑事第二庭
                                            法  官  趙  思  芸
右正本證明與原本無異。
如不服本判決，應於判決送達後十日內向本院提出上訴狀( 應附繕本 )。
                                            書記官  王  淑  美
中      華      民      國      九十一      年      八    月    三十    日
